臺灣高等法院刑事判決　　　　　　　　100年度上訴字第839號
上　訴　人　臺灣板橋地方法院檢察署檢察官
被　　　告　陳佳麟
指定辯護人　本院公設辯護人周君穎
上　訴　人
即　被　告　陳憲銘
選任辯護人　余欽博律師
上列上訴人因被告等殺人未遂案件，不服臺灣板橋地方法院99年
度訴字第1904號，中華民國99年9月17日第一審判決（起訴案號
：臺灣板橋地方法院檢察署99年度偵字第28231號），提起上訴
，本院判決如下：
    主  文
原判決撤銷。
陳憲銘共同犯傷害罪，處有期徒刑貳年。
陳佳麟共同犯傷害罪，處有期徒刑壹年陸月。
    事  實
一、陳憲銘、陳佳麟於民國98年8月29日23時許，與友人真實姓
    名年籍不詳綽號「阿寶」之成年男子一同前往新北市○○區
    ○○路之「好樂迪KTV」唱歌，期間陳憲銘因細故與詹益豪
    發生口角爭執，陳憲銘、陳佳麟、「阿寶」於結束離去後仍
    心有未甘，遂謀議伺機教訓詹益豪，陳佳麟先以電話召集真
    實姓名年籍不詳之成年男子2名到場助勢，陳佳麟、「阿寶
    」則分別前往他處拿取斧頭、西瓜刀等兇器，彼等五人共同
    基於傷害之犯意聯絡，徒手或持西瓜刀、斧頭等兇器，在上
    開KTV附近埋伏守候，嗣於翌日（30日）凌晨2時許，見詹益
    豪獨自步出前開KTV離去之際，陳憲銘等5人旋尾隨詹益豪至
    臺北縣中和市○○路「尚介青」海產店對面的巷子口，由「
    阿寶」持西瓜刀朝詹益豪之頭部砍殺，詹益豪為求保命奔離
    該處，陳憲銘等5人仍緊追在後，並沿路高喊「呼死」、「
    麥走」，迨詹益豪逃抵同市○○路166號前永和豆漿店門口
    前不慎摔倒在地，為隨後趕到之陳憲銘等5人即加以包圍，
    由「阿寶」以西瓜刀向詹益豪揮砍，陳佳麟則以腳踹之方式
    毆打詹益豪，致詹益豪受有頭部外傷、頭皮開放性傷口、左
    右側膝表淺損傷、背部表淺開放性傷口、前臂挫傷之傷害。
    陳憲銘等人嗣後迅即逃逸，警方據報前來處理，始悉上情。
    陳憲銘、陳佳麟、「阿寶」及真實姓名年籍不詳之成年人2
    人旋即罷手而逃逸，嗣經警循線追查，始悉上情。
二、案經詹益豪訴由臺北縣政府警察局中和第一分局移送臺灣板
    橋地方法院檢察署檢察官偵查起訴。
    理  由
壹、證據能力說明：
一、按「被告以外之人於審判外之言詞或書面陳述，除法律有規
    定者外，不得作為證據」，刑事訴訟法第159條第1項定有明
    文，此即學理上所稱「傳聞證據排除法則」。依上開法律規
    定，傳聞證據原則上固無證據能力，但如法律別有規定者，
    即例外認有證據能力。經查：
(一)被告陳憲銘之辯護人主張：證人詹益豪、陳建任、何明愷、
    周冠丞、曾一哲、簡郁展於警詢時及證人詹益豪於檢查事務
    官調查時所為陳述，係屬傳聞證據，無證據能力。查上開證
    人於警詢檢察事務官調查時所述，確屬被告以外之人於審判
    外之陳述，被告陳憲銘之辯護人既爭執該等證人於警詢中所
    為陳述之證據能力，復查無該警詢檢查事務官調查時陳述有
    何傳聞例外規定可資適用，自無證據能力可言。
(二)又被告以外之人於審判外之言詞或書面陳述，除法律有規定
    者外，不得作為證據，刑事訴訟法第159條第1項固有明文；
    惟被告以外之人於審判外之陳述，雖不符刑事訴訟法第159
    條之1至第159條之4之規定，而經當事人於審判程序同意作
    為證據，法院審酌該言詞陳述或書面陳述作成時之情況，認
    為適當者，亦得為證據。當事人、代理人或辯護人於法院調
    查證據時，知有第159條第1項不得為證據之情形，而未於言
    詞辯論終結前聲明異議者，視為有前項之同意，同法第159
    條之5亦有明文。經查，本案後述所引用之其餘供述證據，
    經依法踐行調查證據程序，檢察官、被告陳佳麟及辯護人均
    同意有證據能力（見本院卷第62至63頁、第106至110頁），
    且迄至言詞辯論終結前未再聲明異議，本院審酌上開證據製
    作時之情況，尚無違法不當及證明力明顯過低之瑕疵，亦認
    為以之作為證據應屬適當，是依刑事訴訟法第159條之5規定
    ，認均有證據能力。
二、此外，本院認定犯罪事實所引用之其餘各項文書證據、物證
    ，並無證據證明係公務員違背法定程序所取得，且經本院當
    庭提示，檢察官、被告陳佳麟、辯護人均表示有證據能力（
    見本院卷第62至63頁、第106至110頁），且卷內之文書證據
    ，亦無刑事訴訟法第159條之4之顯有不可信之情況與不得作
    為證據之情形，又與被告被訴之犯罪事實有關，自得作為本
    案證據。
貳、實體部分
一、訊據被告陳佳麟就上揭傷害事實坦承不諱，另被告陳憲銘經
    本院合法傳喚，無正當理由未於言詞辯論期日到庭，觀諸其
    於原審審理時之陳述，固不否認於上揭時、地與被告陳佳麟
    、「阿寶」、詹益豪等人同在於好樂迪KTV、豆漿店等現場
    ，並見被告陳佳麟、「阿寶」等人分持西瓜刀、斧頭追砍詹
    益豪之事實，惟矢口否認有何傷害犯行，辯稱：伊對本案完
    全不知情，只是剛好在場，伊並無傷害告訴人之意思，也不
    清楚「阿寶」等人有要傷害告訴人，伊當天離開好樂迪KT V
    後又回到好樂迪，是為了要找手機云云。
二、本院查：
(一)上揭傷害犯罪事實，迭據被告陳佳麟於原審及本院審理時自
    白不諱（見原審卷第45頁反面、第46頁、第77頁反面第81
    頁、本院卷第111頁），核與證人即告訴人詹益豪於偵查及
    原審審理時證述（見偵查卷第87至89頁、第99至101頁、第
    175至179頁、原審卷第71至73頁）、目擊證人即永和豆漿店
    老闆何明愷於偵查及原審審理時證述（見偵查卷第84至85
    頁、原審卷第74至75頁）、證人即共同被告陳憲銘於偵查及
    原審審理時證述（見偵查卷第127至132頁、原審卷第75至76
    頁）之情節大致相符，又告訴人詹益豪遭受被告及阿寶等人
    持刀追砍毆打後，致受有頭部外傷、頭皮開放性傷口、左右
    側膝表淺損傷、背部表淺開放性傷口、前臂挫傷等傷害等情
    ，有財團法人天主教耕莘醫院永和分院函附之急診病歷、受
    傷照片2張、診斷證明書附卷可稽（見偵查卷第28至29頁、
    第141至149頁），此外並有現場監視器翻拍畫面照片可資佐
    證（見偵查卷第30頁），堪認被告陳佳麟確有傷害告訴人詹
    益豪之行為，殆無疑問。至起訴書認被告陳佳麟持斧頭朝詹
    益豪之頭部砍殺乙節，業據被告陳佳麟堅決否認，而證人詹
    益豪於原審證稱並無印象身體曾被斧頭砍到（見原審卷第73
    頁反面），證人陳憲銘亦證稱未見到被告陳佳麟以斧頭砍詹
    益豪（見原審卷第76頁反面），是被告陳佳麟此部分行為並
    無證據可佐，本院自無從為此部分事實之認定，附此敘明。
(二)被告陳憲銘固辯稱對被告陳佳麟、「阿寶」等人砍殺、圍毆
    告訴人詹益豪之犯行並未參與，亦無犯意聯絡云云，然查：
１、本件事端起因於被告陳憲銘於好樂迪KTV內誤闖女廁而與其
    他包廂內之告訴人詹益豪及其友人發生口角衝突，並遭對方
    嗆聲、驅趕乙節，業據被告陳憲銘供述、證人陳佳麟證述在
    卷（見偵查卷第169至170頁、原審卷第50頁），核與證人詹
    益豪證述當天被告陳憲銘是在KTV口角衝突的主角，也是口
    角的主因，伊對陳憲銘的臉部特徵印象深刻，因為與伊同行
    的女性友人回來指稱陳憲銘在女廁試圖把她的門撞開，伊和
    同行友人才去找對方理論等情明確（見偵查卷第88頁），足
    見被告陳憲銘確實是本件紛爭之當事人。又證人即告訴人詹
    益豪自偵查及原審審理時均一致證稱：我對陳憲銘的印象比
    較深刻，我是依照他的臉部特徵來指認，而且在我被追打的
    過程中，他都有出現，也有動手打伊，當天陳憲銘在KTV是
    穿紅色衣服等語（見偵查卷第88、89頁）；伊從上開KTV離
    開後被追砍時，轉頭往後看，就看到被告陳憲銘及多位男子
    持器械追砍伊，…跑至豆漿店時，因體力不支摔倒在地，陳
    憲銘等三名男子仍追至豆漿店繼續持器械砍殺伊等語（同原
    審卷第71頁），經核與證人陳佳麟於原審證稱：被告陳憲銘
    負責跟在旁邊助陣，必要時幫忙，我們追告訴人到豆漿店時
    ，他也到達，他就在旁邊圍住告訴人，當時被告陳憲銘有罵
    告訴人，還有靠過去，所以我把他拉走；伊和「阿寶」從上
    開好樂迪KTV離開時，已經講好要去尋仇，伊也有向陳憲銘
    說，當時伊和「阿寶」和被告陳憲銘又回到上開KTV門口碰
    面後，開始尾隨、追砍詹益豪時，被告陳憲銘也一起到達上
    開豆漿店，那時被告陳憲銘向詹益豪靠近至約2、3步距離，
    並邊罵髒話等情（同原審卷第46頁、第78、79頁），亦互核
    相符，復參酌被告陳憲銘亦自承案發當日確實穿紅色T恤，
    案發前有與「阿寶」、被告陳佳麟在好樂迪KTV旁聊天，見
    「阿寶」、被告陳佳麟在好樂迪KTV樓下尾隨、追打告訴人
    時，亦一路跟著「阿寶」等人至豆漿店前，並見「阿寶」手
    持西瓜刀、被告陳佳麟手持斧頭動手打告訴人等語（見偵查
    卷第89頁、原審卷第50頁），並曾於原審準備程序時一度供
    稱：當時是被告陳佳麟說要去教訓對方包廂的人，所以我們
    才會去好樂迪樓下等他（見原審卷第50頁反面），顯示被告
    陳憲銘確實經被告陳佳麟告知已知悉「阿寶」、被告陳佳麟
    等欲找告訴人詹益豪尋仇之事，並與「阿寶」、被告陳佳麟
    等人在好樂迪KTV樓下等候，嗣見告訴人詹益豪出現，即與
    被告陳佳麟、「阿寶」等人分別為追砍、圍毆告訴人詹益豪
    等行為，情甚明灼。
２、再告訴人詹益豪於案發當日經送醫診治結果受有「頭部外傷
    、頭皮開放性傷口、左右側膝表淺損傷、背部表淺開放性傷
    口、前臂挫傷」等傷害，有財團法人天主教耕莘醫院永和分
    院函附之急診病歷、受傷照片2、診斷證明書附卷可稽（見
    偵查卷第28至29頁、第141至149頁），揆諸上開診斷證明、
    病歷資料及照片所載，證人詹益豪之傷勢部位係在頭部、背
    部、四肢等處，其受傷位置核與告訴人詹益豪所證案發當日
    係遭被告陳憲銘等多人集體圍毆，分別有持器械、用腳踹的
    ，包含頭部、背部及手臂等部位之情節相符，益徵證人詹益
    豪前開所證，堪信為真。
３、至告訴人詹益豪雖證稱：是被告陳憲銘持西瓜刀朝伊頭部揮
    砍等語，然為被告陳憲銘堅決否認，並供稱現場拿西瓜刀之
    人係「阿寶」，稽之證人即被告陳佳麟於原審證稱：被告陳
    憲銘並未持西瓜刀砍告訴人等語（見原審卷第78頁），是案
    發當天僅有告訴人指訴被告陳憲銘有持西瓜刀朝告訴人頭部
    揮砍，然審酌案發當時屬夜間，第一現場之「尚介青」海產
    店對面的巷子口燈光較昏暗（見原審卷第72頁），告訴人又
    突遭多人圍毆揮砍身體、頭部等部位，依告訴人自陳當時現
    場情況混亂，伊心情緊張惶恐（見原審卷第72頁），告訴人
    是否能確實看清楚持西瓜山刀揮砍其頭部之人面貌，已非無
    疑；再者，證人即被告陳佳麟始終證稱現場持西瓜刀朝告訴
    人詹益豪揮砍之人為「阿寶」，被告陳憲銘並未持西瓜刀等
    語（見偵查卷第170頁、原審卷第78頁）。因此，就被告陳
    憲銘持西瓜刀砍殺告訴人詹益豪頭部乙情，僅有告訴人之指
    訴，而告訴人之指訴又非無疑，是尚難單憑告訴人之指訴即
    認被告陳憲銘有持西瓜刀砍殺告訴人。
４、被告陳憲銘雖辯稱伊離開上開好樂迪KTV後又回到原地，是
    為了要尋找遺失之手機，在好樂迪KTV聊天時並未看見西瓜
    刀、斧頭等器械云云。然查被告陳憲銘既已尋獲遺失之電話
    ，並接獲阿寶電話警告在好樂迪KTV可能再生事端，即應儘
    快離去該處實無再行停留之必要，惟被告陳憲銘竟未離去，
    反接受「阿寶」之建議停留於原地等候其等到來，已與常情
    有違；而「阿寶」既知被告陳憲銘再次返回好樂迪KTV，又
    認被告陳憲銘單獨返回該處相當危險，卻未建議被告陳憲銘
    立即離去以避免危險，反要求被告陳憲銘「不要亂跑」原地
    等待「阿寶」等人前來「保護」，又與事理相悖，況且「阿
    寶」等人到達好樂迪KTV後，見被告陳憲銘未發生不測，自
    當立即護送被告陳憲銘離去，以免再生事端，然被告陳佳麟
    、阿寶等人捨此不為，反而與被告陳憲銘一同停留於好樂迪
    KTV旁邊聊天，並分別攜帶西瓜刀、斧頭等器械前往該處，
    足見證人即被告陳佳麟於原審證稱已經與「阿寶」講好要去
    該處尋仇，並告知被告陳憲銘上情等事實為真，據此可知，
    被告陳憲銘應係知悉被告陳佳麟、「阿寶」欲教訓告訴人詹
    益豪，始會與攜帶器械之陳佳麟、「阿寶」等人繼續停留於
    該處而無離去之意，是被告陳憲銘辯稱伊對本案完全不知情
    ，只是剛好在場云云，悉與前述證人陳佳麟證述不符，已難
    憑採，佐以被告陳佳麟、「阿寶」持以犯案之斧頭、西瓜刀
    等器械，分別長約30-40公分、40-50公分，被告陳憲銘在場
    時已看見上開器械等情，復據證人即被告陳佳麟證述在卷（
    見偵查卷第170頁、原審卷第46頁反面），衡以上開該器械
    長度非短，不易隨身隱藏於衣褲口袋內，被告陳憲銘在與被
    告陳佳麟、「阿寶」聊天過程中，就「阿寶」等人持有難以
    隱藏之西瓜刀、斧頭等物，自可清楚辨識，竟稱毫無所悉，
    亦與事實不符，更非可採。
５、按共同實行犯罪行為之人，在合同意思範圍以內，各自分擔
    犯罪行為之一部，相互利用他人之行為，以達其犯罪之目的
    者，即應對於全部所發生之結果，共同負責，不問犯罪動機
    起於何人，亦不必每一階段犯行，均經參與。又關於犯意聯
    絡，不限於事前有所協議，其於行為當時，基於相互之認識
    ，以共同犯罪之意思參與者，亦無礙於共同正犯之成立。且
    數共同正犯之間，原不以直接發生犯意聯絡者為限，即有間
    接之聯絡者，亦包括在內。數人間並不限於事前謀議，即僅
    於行為當時有共同犯意之聯絡者，仍屬之。其表示之方法，
    不以明示通謀為必要，即相互間有默示之合致，亦無不可。
    從而除共謀共同正犯，因其並未參與犯罪構成要件之實行而
    無行為之分擔，僅以其參與犯罪之謀議為其犯罪構成要件之
    要素，故須以嚴格之證據證明其參與謀議外，其餘已參與分
    擔犯罪構成要件行為之共同正犯，既已共同實行犯罪行為。
    則該行為人，無論係先參與謀議，再共同實行犯罪，或於行
    為當時，基於相互之認識，以共同犯罪之意思參與，均成立
    共同正犯。本件依證人即告訴人詹益豪、證人即被告陳佳麟
    之上揭證述，可知被告陳憲銘於案發現場已得知被告陳佳麟
    、「阿寶」欲教訓告訴人詹益豪之事，並見被告陳佳麟、「
    阿寶」有攜帶刀械、斧頭前往，被告陳佳麟另有糾集友人2
    人前來助勢，被告陳憲銘並有一同追趕告訴人，於告訴人遭
    砍傷過程在旁為圍住、辱罵告訴人等助勢行為，足見被告於
    當時已有預見「阿寶」、被告陳佳麟將持刀械砍傷告訴人，
    卻仍共同在場等候，且於告訴人出現後，即與「阿寶」、被
    告陳佳麟等人一同追趕告訴人，見告訴人遭砍傷逃跑後，仍
    與「阿寶」、被告陳佳麟等人一路追趕告訴人至豆漿店前，
    除在旁圍住告訴人，並出言辱罵告訴人，在在顯示被告陳憲
    銘與「阿寶」、被告陳佳麟等人於行為時，係基於互相之認
    知，而參與本件傷害犯行之實行，彼等間互有犯意聯絡及行
    為分擔，甚為明灼，被告陳憲銘雖非持刀械砍傷或徒手毆傷
    告訴人之人，仍難解於被告陳憲銘與「阿寶」、被告陳佳麟
    及其他2名成年男子應負共同正犯之責。
６、從而，被告陳憲銘上開所辯，要與常情有違，顯係事後飾卸
    之詞，均不足採信。
(三)綜上前述，本案事證明確，被告陳憲銘、陳佳麟傷害犯行均
    堪認定，應予依法論科。
三、公訴意旨固以被告陳憲銘、陳佳麟前揭犯行係基於殺人之犯
    意云云。然查：
１、按殺人與傷害之區別，自以有無殺意為斷，審理事實之法院
    ，應就案內一切證據，詳查審認，視其犯罪之動機、殺傷之
    次數、所殺傷部位、傷勢程度、犯後態度等綜合判斷，俾為
    認定（參照最高法院85年臺上字第5611號判決）；又殺人與
    傷害之區別，應以有無殺意為斷，即行為人於下手時有無決
    意取被害人生命為準，至於被害人受傷處是否致命部位，及
    傷痕多寡、輕重為何等，亦僅得供審判者心證之參考，究不
    能據為絕對之標準（參照最高法院19年上字第718號判例）
    。準此，行為人於行為當時，主觀上是否有殺人之故意，除
    應斟酌其使用之兇器種類、攻擊之部位、行為時之態度、表
    示外，尚應深入觀察行為人與被害人之關係、衝突之起因、
    行為當時所受之剌激、下手力量之輕重，被害人受傷之情形
    及行為事後之態度等各項因素綜合予以研析。
２、證人詹益豪於原審審理中固結證稱：我覺得被告二人及阿寶
    當時有要致我於死的意思，因為他們人數眾多，且持器械，
    我逃到豆漿店門口，他們依然追上，感覺上不像要放過我的
    樣子等語（見原審卷第71頁反面），惟觀諸告訴人詹益豪於
    案發後至財團法人天主教耕莘醫院永和分院就診結果，其受
    有頭部外傷、頭皮開放性傷口、左右側膝表淺損傷、背部表
    淺開放性傷口、前臂挫傷」等傷害，復依其診斷證明書及病
    歷資料所載傷勢部位人形圖、受傷照片顯示，其頭部有2處
    外傷，背部有5處表淺開放性傷口、右前臂為挫傷之傷勢、
    左右側膝蓋有表淺損傷，身體其他部位則無任何傷害情形存
    在，且其頭部傷口範圍約為二、三公分乙節，亦經證人詹益
    豪證述明確（見偵查卷第176頁），復參酌上開病歷資料記
    載，告訴人於98年8月30日2時15分經救護人員送至醫院時，
    意識型態清醒、呼吸正常、脈搏稍快、生命徵象尚稱穩定，
    經診治後已於同日5時30分自行離院，並未顯示告訴人有因
    傷勢嚴重而危及性命之情形，而所受傷害型態多為表淺前傷
    ，亦無傷及顱內、骨骼或內臟之嚴重傷勢，顯示被告等固以
    刀械利器揮砍詹益豪頭、背等部位，然下手力道尚非毫無節
    制，毆傷告訴人詹益豪之程度，亦顯無足致命，否則以西瓜
    刀、斧頭之鋒利、厚重，被告等人稍微使力，被害人之傷勢
    當不止於此。
３、又依證人詹益豪於原審證稱：遭被告等砍殺後，業已無力反
    抗，後來感覺被告等突然就停止等情（同原審卷第73頁），
    及證人何明愷於原審證稱：從伊看到被告等打鬥到結束沒有
    一分鐘，被告等人停止後就離開了，當時詹益豪就趴在那邊
    ，他那時還有哀叫，過沒多久救護車就來了等情（見原審卷
    第75頁），可知被告等係主動停手，是倘被告等人意在置告
    訴人於死，則其大可趁告訴人倒地無力反抗之際即揮砍、重
    擊告訴人之頭部、胸部、腹部等要害，豈有竟見告訴人傷勢
    尚非甚重，且告訴人遭毆之際顯無人出手相助而旁無奧援之
    情形下，未把握攻擊機會持續毆打、揮砍告訴人頭部、胸部
    、腹部等處，以求達其殺人目的，反主動停止攻擊並離開現
    場之可能，又告訴人詹益豪自承：他們打玩後就跑掉，救護
    車接著來了（見偵查卷第78頁），可見係被告等人先自行離
    開，救護車隨後才到達，並非因聽聞警車鳴笛聲始逃離現場
    。揆諸上情，實難認被告二人於上開時地夥同友人3名持西
    瓜刀揮砍、毆打告訴人之行為，係基於殺害告訴人之犯意為
    之，被告等應係基於傷害之故意，而與前開綽號「阿寶」等
    友人共同持西瓜刀、徒手或腳踹傷害告訴人甚明。
４、於被告二人及「阿寶」等人攻擊告訴人時，是否有說「呼死
    」之話語，告訴人於偵查及原審審理時雖證述在卷，惟被告
    二人堅詞否認，是以案發當時被告二人、綽號「阿寶」及其
    他成年男子共3人是否有說「呼死」之語，即非無疑。況依
    社會常情及案發情狀以觀，被告二人與告訴人之前均不相識
    ，衝突之起因乃因被告陳憲銘疑似欲開啟女廁，而與告訴人
    詹益豪及其友人發生口角衝突，被告陳憲銘並遭告訴人及其
    友人嗆聲、驅趕而心生不滿，被告二人、「阿寶」等人始決
    議到場教訓告訴人，已如前述，縱被告二人、「阿寶」等人
    有說「呼死」之語，應係一般人氣憤時習慣性脫口而出之宣
    洩、威嚇、助勢言詞，尚難僅憑上開情緒上之言語即推定被
    告二人在攻擊告訴人時有殺人之犯意。綜上各情以觀，尚無
    從認定被告二人有殺人犯意而無疑，是公訴意旨此部分舉證
    尚有未盡，附此指明。
四、核被告陳佳麟、陳憲銘所為，均係犯刑法第277條第1項之傷
    害罪。檢察官起訴認被告等係犯刑法第271條第2項、第1項
    之殺人未遂罪，容有未洽，惟殺人未遂罪與傷害罪，起訴之
    基本事實同一，僅是主觀犯意有所不同，爰依刑事訴訟法第
    300條規定，爰變更起訴法條。被告陳佳麟、陳憲銘就上開
    傷害犯行，與綽號「阿寶」之成年男子及真實姓名年籍不詳
    之成年男子2名間，互有犯意聯絡及行為分擔，應論以共同
    正犯。被告陳佳麟、陳憲銘夥同「阿寶」等友人，先後於「
    尚介青」海產店對面巷子口、永和豆漿店門口二處持刀揮砍
    、圍毆告訴人之行為，係於密切接近之時地為之，各行為之
    獨立性極為薄弱，復出於同一傷害之犯意，依一般社會觀念
    ，各舉動難以強行分開，應視為數個舉動之接續實施，合為
    包括之一行為予以評價，為接續犯，屬單純一罪。
五、原審對被告陳憲銘、陳佳麟予以論罪科刑，固非無見。惟查
    ：(一)、被告以外之人於審判外之言詞或書面陳述，除法律有
    規定者外，不得作為證據，刑事訴訟法第159條第1項定有明
    文。證人於檢查事務官、檢察官偵查中之陳述，均屬被告以
    外之人於審判外之言詞陳述，須符合同法第159條之2、第
    159條之3、第15 9條之1第2項之規定，始有證據能力，方得
    為被告論罪之證據。被告陳憲銘之辯護人於原審準備程序時
    已主張證人詹益豪於警詢、偵查未經具結所為之陳述沒有證
    據能力（見原審卷第51頁），原判決採證人詹益豪於偵查中
    之陳述為被告陳憲銘論罪之證據（見原判決第4頁），然未
    說明其等於審判外之前開陳述，如何符合傳聞法則例外得為
    證據之理由，尚嫌理由不備。(二)、又被告二人先後對告訴人
    所為二次傷害行為，係於密接之時、地所為，為接續犯，屬
    單純一罪，業已如前述，原判決理由漏未說明，亦有未洽。
    被告陳憲銘上訴意旨雖仍陳詞否認有傷害告訴人詹益豪之犯
    行，為無理由，檢察官上訴亦仍執以被告二人所為應具有殺
    人犯意為由，指摘原判決不當，亦無理由，惟原判決既有上
    開瑕疵，自應由本院將原判決予以撤銷改判。
六、爰審酌被告二人與告訴人素不相識，僅因細故而與告訴人發
    生爭執，竟不思理性處理、化解仇怨，反於深夜糾眾埋伏，
    持刀械尋釁，見告訴人孤身一人行走，即上前追殺，於告訴
    人不敵逃跑時，仍予圍毆倒地，致告訴人受傷不輕，其等犯
    行惡性不低，應予非難，並造成告訴人身心受創嚴重，情節
    可謂重大，兼衡被告陳佳麟於原審及本院審理時均坦承犯行
    ，尚具悔意，被告陳憲銘則飾詞卸責，否認犯行，顯示缺乏
    為自己行為負責之觀念，應施以相當之刑罰，及其等年齡、
    智識程度、行為分擔、參與程度，均曾表示願與告訴人和解
    ，顯示尚有補過之意，然終未能與告訴人達成和解之態度等
    一切情狀，分別量處如主文第二、三項所示之刑，以資懲儆
    。末查，被告等持以行兇之西瓜刀、斧頭並未扣案，亦未經
    證明為被告等所有之物，且非違禁物，被告陳佳麟並供稱業
    已棄置案發地點好樂迪KTV附近（原審卷46頁反面），迄未
    尋得，爰不為沒收之諭知，附此敘明。
七、被告陳憲銘經合法傳喚，無正當理由不到庭，爰不待其陳述
    逕行判決。
據上論斷，應依刑事訴訟法第369條第1項前段、第364條、第371
條、第299條第1項前段、第300條，刑法第28條、第277條第1項
，刑法施行法第1條之1，判決如主文。
本案經檢察官孫冀薇到庭執行職務。
中    華    民    國  100    年    6    月      7     日
                  刑事第十八庭審判長法  官   吳鴻章
                                    法  官   曾淑華
                                    法  官   汪梅芬
以上正本證明與原本無異。
檢察官如不服本判決，應於收受送達後10日內向本院提出上訴書
狀，其未敘述上訴之理由者並得於提起上訴後10日內向本院補提
理由書（均須按他造當事人之人數附繕本）「切勿逕送上級法院
」。
被告不得上訴。
                                    書記官   劉寶鈴
中    華    民    國   100    年    6     月    7     日
附錄法條：刑法第277條第1項
（普通傷害罪）
傷害人之身體或健康者，處 3 年以下有期徒刑、拘役或 1 千元
以下罰金。